【裁判字號】    97,交抗,1732
【裁判日期】    971204
【裁判案由】    違反道路交通管理處罰條例
【裁判全文】
臺灣高等法院交通事件裁定            97年度交抗字第1725號
                                    97年度交抗字第1732號
抗  告  人  甲○○
上列抗告人因違反道路交通管理處罰條例案件，不服臺灣基隆地
方法院，中華民國97年8月27日所為裁定（97年度交聲字第283號
、97年度交聲字第284號），提起抗告，本院裁定如下：
    主  文
抗告駁回。
    理  由
一、原處分機關（交通部公路總局臺北區監理所基隆監理站）處
    分意旨略以：抗告人即受處分人甲○○先、後於民國97年5
    月26日下午7時22分、97年6月10日下午7時42分，騎乘320-C
    FS號重型機車，行經基隆市新臺五線五堵橋北上，限速60公
    里路段，因行車時速經測定分別達71公里（97年5 月26日）
    、76公里（97年6 月10日），基隆市警察局以雷達測速儀器
    照相採證後逕行製單舉發違規，並移送原處分機關，原處分
    機關即依道路交通管理處罰條例第40條規定，各裁處抗告人
    罰鍰新臺幣（下同）一千二百元，並依同條例第63條第1 項
    第1款規定，各記違規點數一點，罰鍰限於97年8月31日前繳
    納，並註明上開罰鍰逾期不繳納之處分等語。
二、原裁定意旨略以：
  (一)按「汽車駕駛人，行車速度，超過規定之最高時速，或低於
    規定之最低時速，除有第43條第1項第2款情形外（即除有『
    行車速度，超過規定之最高時速60公里以上』之情形外），
    處新臺幣一千二百元以上、二千四百元以下罰鍰。」，道路
    交通管理處罰條例第40條定有明文。且依同條例第63 條第1
    項第1 款規定，汽車駕駛人有同條例第40條情形，除依原條
    款處罰鍰外，並記違規點數一點。
  (二)查異議人先、後於97年5月26日下午7時22分、97年6 月10日
    下午7時42分（原裁定誤載為該日下午7時24分），騎乘320-
    CFS號重型機車，行經新臺五線五堵橋限速60公里之路段，
    因行車時速達71公里（97年5月26日）、76公里（97年6月10
    日），為警以雷達測速儀器照相採證後逕行製單舉發等情，
    有異議人隨狀檢附之舉發違反道路交通管理事件通知單、基
    隆市警察局97年7 月22日基警交字第0970020146號函（均影
    本）及舉發照片等件附卷足考。次查上開雷達測速儀器業由
    經濟部標準檢驗局「檢定合格」，迄尚未逾「有效期限」之
    事實，亦有「JOGA0000000A」及「JOGA0000000B」等字號之
    雷達測速儀檢定合格證書（檢定日期：97年5 月19日；有效
    期限：98年5 月31日）在卷可憑。而本件舉發照片未能一併
    完全顯示「檢定合格單號碼」之緣由，亦經證人張文堂到庭
    結證稱：「... 舉發照片最下面一排的英文加數字『CNＺ000
    000000』，CNS代表國家標準，0000000則是經濟部標準檢驗
    局核定合格單號碼『JOGA0000000A』、『JOGA000000 0B』
    其中的『0000000』等數字，之所以只能顯示這幾個數字，
    是因為該機型設定限制，沒有辦法一併輸入『JOGA』等英文
    符號，但由上開數字可知，該機型的檢定合格單號碼即為『
    JOGA0000000A』、『JOGA0000000B』。另外，舉發照片最上
    面一排，有『雷達主機1682』，即合格證書上面『六器號：
    (一)主機：1682』之意。因此，本件舉發案所使用的儀器確實
    經過經濟部標準檢驗局檢驗合格如相關合格證書所示。另外
    ，儀器設定雖有限制，以致於舉發照片無法同時顯示合格單
    號的全部文號，但是機器外殼上面，則貼有相關標籤，表示
    機器曾經檢驗合格，該標籤上面所示號碼即合格證書所示..
    . 」等語，核與卷附舉發照片、檢定合格單號碼為「JOGA00
    00000A，JOGA0000000B」之雷達測速儀檢定合格證書（檢定
    日期：97年5月19日；有效期限：98年5月31日）及證人當庭
    提出之「雷達測速儀器外觀照片」所示內容相符，自堪採信
    。異議人辯稱：「舉發照片既未顯現系爭雷達測速儀器之檢
    定合格單號碼，足認系爭雷達測速儀器顯然未經檢定合格」
    云云，委無足取。異議人於前揭時、地，二度騎乘機車超速
    之違規事實，亦堪認定。
  (三)綜上，原處分機關援引首開規定，對異議人為首揭裁處，自
    屬適法，並無違誤；異議人徒執前詞，求為免罰，核無理由
    ，應予駁回等語。
三、抗告意旨略以：舉發照片上所載測速儀號碼「CNＺ000000000
    」，與卷附經濟部標準檢驗局雷達測速儀檢測合格證書所載
    之「JOGA0000000A」檢定合格單號碼並非相同，且CNS 係所
    有經檢驗標準項別之總稱，並不屬於單一測速儀器，而上開
    號碼只數字吻合，自難採信該測速儀業經檢驗合格，又證人
    張文堂於原審稱輸入之資料欄視窗計12格，則應可輸入上開
    全部英文及數字，證人稱有設限云云，有偽稱之嫌云云。
四、本院查：
  (一)抗告人先、後於97年5月26日下午7時22分、97年6 月10日下
    午7時42分，騎乘320-CFS號重型機車，行經基隆市新臺五線
    五堵橋北上之限速60公里處之事實，為其所自承。又其行經
    上開時地，經基隆市警察局架設於上開路段之微電腦雷達測
    速自動照相設備測定其行車時速分別達71公里（97年5 月26
    日）、76公里（97年6 月10日）後，該局乃以上開雷達測速
    儀器照相採證後逕行製單舉發違規，除寄送舉發違規通知單
    及採證照片予抗告人外，並移送原處分機關裁罰等情，亦有
    舉發違反道路交通管理事件通知單、基隆市警察局97年7 月
    22日基警交字第0970020146號函及舉發照片等件附卷足考。
  (二)本件用以舉發抗告人違規超速之雷達測速儀器，業由經濟部
    標準檢驗局「檢定合格」，迄尚未逾「有效期限」之事實，
    亦有經濟部標準檢驗局97年5月19日出具之「JOGA0000000A
    」、「JOGA0000000B」等字號雷達測速儀檢定合格證書在卷
    可憑。而上開舉發抗告人違規之採證照片最上面一排載明「
    雷達主機1682」，與上揭檢定合格證書上面所載「六器號：
    (一)主機：1682」吻合，參以舉發機關於舉發本件違規之初，
    並未預料抗告人日後聲明異議將質疑測速儀是否檢定合格乙
    節，而事先於採證照片記載與上述檢定合格書主機號碼相同
    之號碼，及證人即舉發警員張文堂業已證稱與抗告人間並無
    何身分、業務、公務上或其他利害關係（原審九十七年八月
    廿五日訊問筆錄第一、二頁參照），其二人間當無嫌隙，衡
    情張文堂亦無甘冒偽證罪刑責風險而設詞構陷抗告人之理，
    足見其證述及所提出之雷射測速儀檢定合格證書，應非子虛
    ，自足採信。
五、綜上所述，原處分機關以抗告人騎乘機車先後於上開時地因
    行車超過時速限制之行為，依道路交通管理處罰條例第40條
    規定，各裁處抗告人罰鍰一千二百元，並依同條例第63條第
    1項第1款規定，均記違規點數一點，尚無不當。從而，原審
    法院據此駁回抗告人之異議，於法亦無不合。抗告人徒憑前
    詞，指摘原裁定為不當，為無理由，應予駁回。
據上論結，應依道路交通案件處理辦法第26條，刑事訴訟法第
412條，裁定如主文。
中    華    民    國    97    年    12    月    4     日
                        交通法庭審判長法  官  蔡彩貞
                                      法  官  曾家貽
                                      法  官  楊力進
以上正本證明與原本無異。
不得再抗告。
                                      書記官  楊麗娟
中    華    民    國    97    年    12    月    5     日


司法院資訊處製作；財團法人民間司法改革基金會備份。
